# 请教版主，股份支付协议为什么要设立禁售期？

提问人：jihuijun 时间：2017-05-07 12:49:11
用于期权激励的股份支付协议，应在行权日与出售日之间设立禁售期。

回答人：chenyiwei
虽然通常会这样做，但实际上设置禁售期不是必需的。从会计处理角度，应注意区分该禁售期属于延长的服务期（即，是否属于可行权条件中的服务期限条件）还是不属于服务期但影响股份支付的公允价值（即属于非可行权条件），应注意对照《企业会计准则解释第 3 号》第五条规定处理。这两种不同情况对会计处理的差异影响很大。